【裁判字號】    97,再,62
【裁判日期】    971112
【裁判案由】    娛樂稅
【裁判全文】
臺北高等行政法院裁定
                                        97年度再字第62號
再審原告    安埔有限公司
代  表  人  甲○○
訴訟代理人  林清漢  律師
再審被告    新竹縣稅捐稽徵處
代  表  人  乙○○（處長）
上列當事人間因娛樂稅事件，再審原告對於最高行政法院中華民
國97年3 月13日97年度裁字第1833號裁定、本院96年11月29日96
年度訴字第888 號判決，提起再審之訴，本院裁定如下：
    主  文
本件再審原告主張行政訴訟法第273 條第1 項第1 款再審事由部
分，及對最高行政法院97年3 月13日97年度裁字第1833號裁定主
張有同條項第11款再審事由部分，均移送於最高行政法院。
    理  由
一、按「裁定已經確定，而有第273 條之情形者，得準用本編之
    規定，聲請再審。」「再審之訴專屬為判決之原行政法院管
    轄。對於審級不同之行政法院就同一事件所為之判決提起再
    審之訴者，由最高行政法院合併管轄之。對於最高行政法院
    之判決，本於第273 條第1 項第9 款至第14款事由聲明不服
    者，雖有前2 項之情形，仍專屬原高等行政法院管轄。」「
    民事訴訟法…第28條…之規定，於本節準用之。」及「訴訟
    之全部或一部，法院無管轄權者，依原告聲請或依職權以裁
    定移送於其管轄法院。」行政訴訟法第283 條、第275 條、
    第18 條 及民事訴訟法第28條第1 項分別定有明文。又「…
    當事人向最高行政法院提起上訴，是否合法，係屬最高行政
    法院應依職權調查裁判之事項，聲請人對最高行政法院以其
    上訴為不合法而駁回之裁定，以發見未經斟酌之證物為由聲
    請再審，依行政訴訟法第283 條準用同法第275 條第1 項之
    規定，專屬最高行政法院管轄，不在同條第3 項規定之列。
    」亦經最高行政法院95年8 月份庭長法官聯席會議決議在案
    。
二、本件當事人間因娛樂稅事件，前經本院96年度訴字第888 號
    判決駁回再審原告之訴，再審原告提起上訴，業經最高行政
    法院97年度裁字第1833號裁定以其上訴不合法而駁回上訴確
    定在案。再審原告仍不服，對本院上開判決及最高行政法院
    上開裁定，依行政訴訟法第273 條第1 項第1 款及第11款規
    定，提起本件再審之訴。經查，有關再審原告主張最高行政
    法院上開裁定有行政訴訟法第273 條第1 項第1 款、第11款
    規定之再審事由；及本院上開判決有同條項第1 款之再審事
    由部分( 關於再審原告主張本院上開判決有同條項11款再審
    事由部分，本院另為判決），揆諸首揭法條規定及最高行政
    法院95年8 月份庭長法官聯席會議決議意旨，應專屬最高行
    政法院管轄，應由最高行政法院合併管轄之，本院並無管轄
    權，爰依職權移送於有管轄權之最高行政法院。
三、依行政訴訟法第18條、民事訴訟法第28條第1 項，裁定如主
    文。
中    華    民    國    97    年    11    月   12     日
                    臺北高等行政法院第二庭
                              審判長法  官  徐瑞晃
                                    法  官  陳金圍
                                    法  官  蕭惠芳
上為正本係照原本作成。
如不服本裁定，應於送達後10日內向本院提出抗告狀（須按他造
人數附繕本）。
中    華    民    國    97    年    11    月   12     日
                                    書記官   李淑貞


司法院資訊處製作；財團法人民間司法改革基金會備份。
